【裁判字號】    92,交易,3
【裁判日期】    920327
【裁判案由】    公共危險
【裁判全文】
台灣苗栗地方法院刑事判決                            九十二年度交易字第三號
    公  訴  人  臺灣苗栗地方法院檢察署檢察官
    被      告  丙○○
右列被告因公共危險案件，經檢察官聲請以簡易判決處刑（九十二年度偵字第二七九
號），本院認不宜以簡易判決處刑，改依通常程序審理，本院判決如左：
    主  文
丙○○服用酒類，不能安全駕駛動力交通工具而駕駛，累犯，處有期徒刑陸月，如易
科罰金，以參佰元折算壹日。
    事  實
一、丙○○前於民國九十年間，因酒後駕車之公共危險案件，經臺灣新竹地方法院判
    處罰金三萬元；嗣於九十一年間，再因飲酒後開車之公共危險案件，經同院判處
    有期徒刑四月確定，於九十一年八月二十九日易科罰金執行完畢，仍不知悛改。
    於九十二年一月十日上午十許至同日下午一時許止，在苗栗縣造橋鄉「大窩公墓
    」工作時，與老闆、同事共五人一同飲用含有酒精成分之一千ＣＣ維士比計三瓶
    ，結束後於同日下午二時三十七分許，明知酒醉不能駕車，且其甫因飲用酒類結
    束，已達不能安全駕駛動力交通工具之狀態，猶騎乘車號ＤＬＭ—八一二號輕機
    車欲前往造橋鄉市區購買午餐，行經苗栗縣造橋鄉○○○○○道路六公里北向處
    ，因未戴安全帽而經警攔檢，且因警員乙○○聞到丙○○身上有濃濃酒味，而將
    其以公共危險罪之現行犯逮捕，帶回造橋分駐所，於同日下午二時五十五對其施
    以呼氣酒精濃度測試，結果測試結果為每公升０‧六六毫克，始查悉上情。
二、案經苗栗縣警察局移送臺灣苗栗地方法院檢察署檢察官偵查後聲請簡易判決處刑
    ，本院認不宜以簡易判決處刑，改依通常程序審理。
    理  由
一、訊據被告丙○○坦承於前、揭時、地、酒後騎乘機車經警攔查，惟矢口否認有何
    公共危險之犯行，辯稱：伊飲酒後精神狀況良好，為了買便當，才會騎機車上路
    ，當天是因未戴安全帽，才會經警攔下，伊並無不能安全駕駛情形云云。惟查：
（一）被告於九十二年一月十日下午二時三十七分許，在苗栗縣造橋鄉○○○○○道
      路六公里北向處，因騎乘車號ＤＬＭ—八一二號機車未戴安全帽經警攔查，且
      因警員聞到其身上有濃濃酒味，而將被告帶回造橋分駐所施以呼氣酒精濃度測
      試情形，為被告所不否認，並經證人即查獲警員乙○○到庭結證稱：本案係伊
      查獲的，當時被告騎機車未戴安全帽被伊攔下，經詢問年籍資料時，聞到他身
      上酒味很重，就到造橋分駐所作酒測，一開始他不配合，吐氣量不夠，到同日
      下午二時五十五分，測得結果為每公升０‧六六毫克，超過標準，且被告在訊
      問過程語無倫次，含糊不清，注意力無法集中，大肆謾罵，不配合訊問，之後
      並有打瞌睡情形，伊在刑法第一百八十五條之三案件測試觀察紀錄表上據實記
      載被告情形，因被告一開始拒絕在吐氣酒精濃度測定值列表上簽名，伊立即當
      場錄音，待被告稍後清醒些，才簽名等語綦詳（參見本院卷第二八至三一頁筆
      錄），並有被告於九十二年一月十日下午二時五十五分許施測之呼氣酒精濃度
      為每公升０‧六六毫克之測試值一紙在卷可稽。
（二）而被告於前揭時、地，經警攔檢前之同日上午十許至同日下午一時許止，在苗
      栗縣造橋鄉「大窩公墓」工作時，與老闆、同事共五人一同飲用含有酒精成分
      之一千ＣＣ維士比計三瓶，結束後於同日下午二時許騎乘機車，嗣經警欄查等
      情，為被告所自承，核與證人即被告工作老闆甲○○證述情節相符（參見本院
      卷第三二頁筆錄）。則被告有於飲酒後，仍駕駛動力交通工作即機車之行為，
      已甚明確。
（二）而飲酒後吐氣酒精濃度達於每公升０．五毫克時，即有輕到中度中毒症狀，而
      有反應較慢、感覺減低、影響駕駛之症狀，此有行政院國軍退除役官兵輔導委
      員會台北榮民總醫院八十八年八月五日（八八）北總內字第二六八六八號函研
      究報告各一紙在卷可稽（附於本院卷四一頁反面），而被告飲酒已達每公升０
      ．六六毫克，參以前揭證人即警員乙○○證詞，被告顯有飲酒後已達不能駕駛
      動力交通工具之情形。至刑法第一百八十五條之三係抽象危險犯之規定，不以
      發生具體危險為必要，被告一再辯稱，雖飲酒駕車，但不會影響其駕駛及發生
      危險等情云云，應係誤解法律所致，所辯顯不足採。本件事證明確，被告犯行
      已經證明。
二核被告丙○○服用酒類，達於不能安全駕駛動力交通工具而駕駛，所為係犯刑法
    第一百八十五條之三之服用酒類，不能安全駕駛動力交通工具而駕駛罪。又被告
    前於九十年間，因酒後駕車之公共危險案件，經臺灣新竹地方法院判處罰金三萬
    元；嗣於九十一年間，再因飲酒後不能安全駕駛動力交通工具而仍開車，犯公共
    危險罪，經同院判處有期徒刑四月確定，於九十一年八月二十九日易科罰金執行
    完畢，為被告所供承（參見本院卷第三五頁筆錄），並有台灣苗栗地方法院檢察
    署刑案資料查註紀錄表、臺灣高等法院被告全國前案紀錄表各一份附卷可稽，其
    於五年內再犯本案有期徒刑以上之罪，係屬累犯，依法應加重其刑。爰審酌被告
    已有二次公共危險之前科、於飲酒後駕車上路、無視國家長期宣導禁止酒醉駕車
    ，漠視保障己身及他人安全之動機、所造成之危害、犯後未能完全坦承犯行之態
    度及檢察官從重量刑之請求，量處如主文所示之刑，併諭知易科罰金之折算標準
    ，以資儆懲。雖公訴檢察官認為被告已有二次公共危險前科，本案又未坦承，態
    度不佳，具體求處被告有期徒刑八月等語，惟本院審酌本案原經檢察官認被告宜
    以簡易判決處刑而向本院聲請簡易判決，惟因本院依職權認為尚有傳訊查獲本案
    警員之必要，而逕行改為通常程序審理，此有審理單一紙在卷可稽，參以本案被
    告係騎乘機車之情節，仍認量處如主文所示之刑，應已足資儆懲，併此敘明。
據上論斷，應依刑事訴訟法第四百五十二條、第二百九十九條第一項前段，刑法第一
百八十五條之三、第四十七條、第四十一條第一項前段，罰金罰鍰提高標準條例第二
條，判決如主文。
本案經檢察官黃棋安到庭執行職務
中      華      民      國    九十二    年      三    月    二十七      日
                                    臺灣苗栗地方法院刑事第二庭
                                        法  官  黃  賢  婷
右正本證明與原本無異。
如不服本判決，應於判決送達後十日內向本院提出上訴狀( 應附繕本 )，上訴於臺灣
高等法院台中分院。
                                        書記官  陳  文  聰
中      華      民      國    九十二    年      三    月    二十七      日
附錄法條：
刑法第一百八十五條之三：
服用毒品、麻醉藥品、酒類或其他相類之物，不能安全駕駛動力交通工具而駕駛者，
處一年以下有期徒刑、拘役或三萬元以下罰金。


司法院資訊處製作；財團法人民間司法改革基金會備份。
